臺灣高雄地方法院刑事判決　　　　　　　　　　　　九十二年度易字第二三四八號
　　公　訴　人　臺灣高雄地方法院檢察署檢察官
　　被　　　告　乙○○
右列被告因竊盜案件，經檢察官聲請簡易判決處刑（九十二年度偵字第一四八八五號
），本院認不宜以簡易判決處刑（九十二年度簡字第五○二四號），改依通常審判程
序審理，判決如左：
    主  文
乙○○竊盜，累犯，處有期徒刑月，如易科罰金，以佰元折算壹日。
    事  實
一、乙○○前因竊盜案件，經本院於民國八十九年一月三十一日，以八十九年度易字
    第二一四號判處有期徒刑四月，並於同年十月四日執行完畢；復因毀棄損壞案件
    ，經本院於九十年九月二十八日，以九十年度雄簡字第九六一號判決判處有期徒
    刑三月，而於九十一年五月二十四日執行完畢；嗣又因誣告案件，經本院於九十
    一年十二月二十三日，以九十一年度簡字第五四○號判處有期徒刑四月，並於九
    十二年七月三十日執行完畢。
二、詎乙○○仍不知悔改，竟意圖為自己不法之所有，並基於竊盜之犯意，於九十一
    年九月二十五日十二時許，在高雄市苓雅區○○○路七十二號「賓華汽車公司」
    前，見丁○○所有皮包一只（內裝有戊○所有如附表所示之支票一紙）放置於停
    放該址之機車前置物箱內，認有機可趁，遂徒手竊取該皮包，得逞後，嗣於同年
    十一月初某日，在高雄市鼓山區中山大學警衛室前，將上開竊得之支票，轉交予
    不知情之丙○○以抵償新台幣（下同）四千元欠款。嗣因丙○○提示上開支票，
    該支票因戊○已辦理掛失止付而未能兌現，始為警循線查獲。
三、案經高雄市政府警察局苓雅分局報請臺灣高雄地方法院檢察署檢察官聲請簡易判
    決處刑。
    理  由
一、按被告以外之人於檢察事務官、司法警察官或司法警察調查中所為之陳述，除符
    合刑事訴訟法第一百五十九條之二或同法第一百五十九條之三之例外規定外，應
    屬傳聞證據，而不得作為證據，此觀刑事訴訟法第一百五十九條第一項、第一百
    五十九條之二及第一百五十九條之三之規定自明。本案被告否認證人丙○○、戊○及丁○○等三人在警詢及檢察事務官偵詢中所為之證詞之證據能力，而客觀上
    亦無證據顯示上開三位證人在警詢及檢察事務官偵詢時所為之陳述有何較具可信
    之特別情況，核與刑事訴訟法第一百五十九條之二、之三所規定的例外情形不符
    ，是上開三位證人在警詢及檢察事務官偵詢中所為之證詞，應無證據能力，合先
    敘明。
二、訊據被告乙○○對有於右揭時、地將戊○所有之上開支票轉交予丙○○之事實，
    固不否認，惟矢口否認有何竊盜犯行，辯稱：前開支票係伊於九十一年十月中旬
    某日，在高雄市○○區○○路華納舞廳斜對面之遊藝場前所拾得云云。
三、經查：
  (一)附表所示之支票一紙為戊○所有，並於右揭時、地失竊之事實，業據證人戊○、
    丁○○二人到庭證述明確，並有遺失票據申報書、掛失止付票據提示人資料查報
    表各一份在卷可稽，應堪認定。
  (二)上開支票係連同丁○○所有而置放於機車上之皮包一併失竊，而遭一個年約三、
    四十歲與被告身高相彷而冒充送便當之男子竊取等情，亦據證人丁○○結稱：我
    從賓華公司出來，看到一個人年約三、四十歲，身高與被告差不多的男子，發動
    停在我機車旁的機車離去，我可以確定當時騎機車的人偷我的皮包，因為從賓華
    公司可以看到停放機車的位置，而我在賓華公司內，除竊取我皮包的男子外，並
    未見到其他人經過等語甚明，是上開支票係遭人竊取，而非丁○○遺失，亦堪認
    定。
  (三)又上開支票遭竊後，係由被告轉交予證人丙○○，以抵償其積欠丙○○四千元債
    務等情，除據丙○○證述綦詳外，被告亦不否認其有將上開支票轉交予丙○○使
    用，則參酌前開證人丁○○所述竊取支票之人之形體酷似被告，及該支票又係由
    被告交予證人丙○○用以抵債（此業據證人丙○○證陳在卷）等情，則被告確係
    證人丁○○所見竊取支票之人，要可認定。況且，該支票若果真如被告所言係其
    所拾獲，而其又無侵占該支票有可能涉及不法之意識，而直接將該支票放入皮包
    ，嗣並交予證人丙○○（此業據被告自承在卷），則其又何必向證人丙○○佯稱
    係由朋友處所取得，而不據實以告？此益證前開支票應係被告所竊取無訛。
  (三)綜上，本案事證已臻明確，被告右揭竊盜犯行，洵堪認定，應予依法論科。
二、核被告乙○○所為，係犯刑法第三百二十條第一項之竊盜罪。又被告前因竊盜案
    件，經本院於八十九年一月三十一日，以八十九年度易字第二一四號判處有期徒
    刑四月，並於同年十月四日執行完畢；復因毀棄損壞案件，經本院於九十年九月
    二十八日，以九十年度雄簡字第九六一號判決判處有期徒刑三月，而於九十一年
    五月二十四日執行完畢；嗣又因誣告案件，經本院於九十一年十二月二十三日，
    以九十一年度簡字第五四○號判處有期徒刑四月，並於九十二年七月三十日執行
    完畢，有臺灣高雄地方法院檢察署刑案資料查註紀錄表、臺灣高等法院被告全國
    前案紀錄表各一份附卷可參，其於五年內再犯本件有期徒刑以上之罪，為累犯，
    應依刑法第四十七條規定加重其刑。爰審酌被告前有竊盜前科紀錄，素行不佳，
    且其正值壯年，不思以正當方法賺取自己所需財物，竟貪圖小利行竊，破壞他人
    對財產權的支配，危害社會治安，事後亦未能坦承犯行，顯無悔意，惟念及其竊
    得財物非鉅，且上開支票已因辦理掛失止付而未實際造成被害人戊○進一步之損
    害，犯罪情節尚屬輕微等一切情狀，量處如主文所示之刑，並諭知易科罰金之折
    算標準。
據上論斷，應依刑事訴訟法第四百五十二條、第二百九十九第一項前段，刑法第三百
二十條第一項，第四十七條、第四十一條第一項前段，罰金罰鍰提高標準條例第一條
前段、第二條，判決如主文。
本案經檢察官甲○○到庭執行職務。
中      華      民      國    九十三    年      三      月      九      日
  臺灣高雄地方法院刑事第十一庭
                                        審判長法  官  徐美麗
                                              法  官  鄭詠仁
                                              法  官  高增泓
右正本證明與原本無異。
如不服本判決，應於判決送達後十日內，向本院提出上訴狀。
                                              書記官  陳威志
中    華    民    國      九十三      年      三      月      九      日
附表：
┌──┬────┬──────┬────────┬────┬──────┐
│編號│發 票 日│帳        號│支   票   號  碼│付款銀行│金額        │
│    │        │發   票   人│                │        │            │
├──┼────┼──────┼────────┼────┼──────┤
│ 一 │九十一年│000000000000│ＰＢ一○六二五一│泛亞商業│五萬三千元  │
│    │八月二十│陳欣欣（聲請│七              │銀行楠梓│            │
│    │日      │簡易判決處刑│（聲請簡易判決處│分行    │            │
│    │        │書誤載發票人│刑書誤載為ＰＢ一│        │            │
│    │        │為戊○）    │0000000）│        │            │
│    │        │            │                │        │            │
└──┴────┴──────┴────────┴────┴──────┘
附錄本案論罪科刑法條全文：
刑法第三百二十條
(普通竊盜罪、竊佔罪)
意圖為自己或第三人不法之所有，而竊取他人之動產者，為竊盜罪，處五年以下有期
徒刑、拘役或五百元以下罰金。
意圖為自己或第三人不法之利益，而竊佔他人之不動產者，依前項之規定處斷。
前二項之未遂犯罰之。
